臺灣臺北地方法院刑事判決
111年度易字第332號
公  訴  人  臺灣臺北地方檢察署檢察官
被      告  謝邦俊



選任辯護人  王玉楚律師
上列被告因偽造文書案件，經檢察官提起公訴（110年度偵字第3
5298號），本院判決如下：
    主  文
謝邦俊無罪。
    理  由
一、公訴意旨略以：
  ㈠被告謝邦俊於民國100年間擔任財團法人（不適用商業會計法
    ）愛盲基金會（下稱愛盲基金會）董事長兼執行長，為受愛
    盲基金會委任處理營運事務之人，竟為使該基金會向其同時
    擔任董事長之炘樂股份有限公司（104年4月9日更名為「仙
    樂股份有限公司」，下稱炘樂公司），一次性支付高額費用
    採購大量產品，意圖損害愛盲基金會，①先於100年3月8日前
    之某日，於擬定如附表一所示之「2011年愛盲之友舊會員分
    眾募款計畫」（下稱本案募款計畫）後，未經廠商比價，直
    接指定炘樂公司作為採購對象，並指示該基金會捐款人服務
    中心資管作業處（下稱資管處）副主任游惠君於100年3月8
    日簽請採購如附表二編號1所示之品項總計數量1萬盒、總價
    金新臺幣（下同）658萬元之產品，然因該基金會之財務主
    管李錦蓉認數量過多，且交易對象有利益衝突之疑慮，而不
    予審核通過該案。惟被告為使簽呈順利通過財務單位審核，
    乃趁黃詠靜（原名：黃麗美，以下逕稱黃詠靜）代理財務主
    管職務時，仍指示游惠君將採購數量稍作調整後，接續於10
    0年3月11日以本案募款計畫簽請向炘樂公司採購如附表二編
    號2所示之品項總計數量為8,000盒、價格523萬5,000元之產
    品，並經黃詠靜審核後，卻未依愛盲基金會財務支出申請辦
    法（下稱財務支出辦法）提交予該基金會董事會決議，擅自
    決行通過該採購案；②被告為規避上述財務支出辦法規定，
    決意不予執行上開簽呈，接續指示游惠君將本案募款計畫拆
    分為三階段，即以3份簽呈分別申購3種產品，使單筆申購金
    額均未超過300萬元，並分別於100年3月11日、同年月16日
    、4月19日、同年月20日、5月12日簽請向炘樂公司採購如附
    表二編號3至5所示之產品（其中「軟骨純化萃取物膠囊」、
    「氨基酸酵素潔淨乳」之報價予以提高），經該基金會相關
    單位審核後，由其自行決行通過。嗣愛盲基金會以支票給付
    50％定金予炘樂公司，並陸續於100年3月25日、5月3日、5月
    25日獲兌現87萬7,500元、114萬1,500元、77萬6,500元，總
    計279萬5,500元；③被告見愛盲基金會向炘樂公司採購一事
    已成定局後，再接續指示游惠君於100年6月22日簽請作廢前
    述如附表二編號3至5所示產品之報價單，改以如附表三所示
    之報價單3紙代之，以使愛盲基金會實質上係向炘樂公司採
    購，形式上卻由被告之配偶王蓮芬擔任代表人之境報國際有
    限公司（下稱境報公司）作為交易名義人，並將該基金會原
    已核定之報價金額提高為22％至25％，且於數量上亦調整為5,
    500盒，經該基金會相關單位會辦後，由其逕予決行通過。
    愛盲基金會又以支票支付49萬4,000元、71萬8,500元、67萬
    8,500元，總計189萬1,000元之定金予境報公司，且於100年
    7月6日、同年月20日、同年月25日陸續獲兌現；從而，愛盲
    基金會於尚未取得任何捐款前，已於單一年度採購高於需求
    數倍之勸募禮，並於下訂產品之初，以會內經費支付高達總
    價金98.8％（小數點第2位以下四捨五入）即468萬6,500元作
    為定金（計算式：279萬5,500元+189萬1,000元=468萬6,500
    元），又因採購單價高於本案勸募計畫原定之勸募禮成本，
    該基金會尚須自行負擔費用將禮品寄送予捐款人，造成該基
    金會增加原無必要之勸募費用支出，更面臨消耗囤積禮品之
    龐大壓力（按：愛盲基金會自100年間起至104年間止，甚至
    透過降低贈送勸募禮之捐款額度、於網購事業中心銷售等方
    式，仍未能消化上開產品），故於每年度結算前，帳上仍因
    如附表四所示之記載而有預付費用（被告上開所涉背信犯行
    ，經本院以109年度易字第361號判處有期徒刑10月，被告上
    訴後，經臺灣高等法院以111年度上易字第92號案件判決駁
    回上訴確定）。
  ㈡被告為避免年度會計查帳時發現上揭囤貨異狀，竟基於業務
    上登載不實之犯意，指示不知情之財務處人員，製作附表五
    所示之會計傳票及支出證明單，以於102至103年度年度會計
    師查帳前先行沖銷帳列之預付費用餘額，於次年度再行轉回
    (即將每年期末無法消耗之商品數量，向炘樂公司請求退款
    ，次年度再將上年度所餘之商品數量，再次下訂單，且100％
    支付貨款)，表彰實際上不存在之102年底、103年初與103年
    底之退進貨交易，足生損害於衛福部社家署（下稱社家署）
    查核愛盲基金會財務狀況之正確性及愛盲基金會；嗣經社家
    署委推政翔聯合會計師事務所於106年7月3日查核愛盲基金
    會帳務，始悉上情。因認被告所為，係犯刑法108年12月25
    日修正前第215條業務上文書登載不實罪嫌等語。
二、本件審理範圍之說明：
    起訴書已明確記載「以於102年至103年度年度會計師查帳前
    先行沖銷帳列之預付費用餘額，於次年度再行轉回，表彰實
    際上不存在之102年底、103年初與103年底之退進貨交易」
    ，可見本件起訴係針對愛盲基金會102年底、103年初與103
    年底之退進貨交易，復據與公訴人確認其起訴書附表五乃誤
    為增列102年1月8日傳票資料，本件起訴範圍確係針對102年
    12月24日、103年1月6日、103年12月17日之退進貨交易（即
    附表五所示內容）（見本院卷第85至86、110至111頁），是
    本院就此部分為審理，附此說明。
三、按犯罪事實應依證據認定之，無證據不得認定犯罪事實；不
    能證明被告犯罪者，應諭知無罪之判決，刑事訴訟法第154
    條第2項及第301條第1項分別定有明文。又認定犯罪事實所
    憑之證據，雖不以直接證據為限，間接證據亦包括在內；然
    而無論直接或間接證據，其為訴訟上之證明，須於通常一般
    之人均不致有所懷疑，而得確信其為真實之程度者，始得據
    為有罪之認定，倘其證明尚未達到此一程度，而有合理之懷
    疑存在時，事實審法院復已就其心證上理由予以闡述，敘明
    其如何無從為有罪之確信，因而為無罪之判決，尚不得任意
    指為違法（最高法院76年台上字第4986號判決意旨參照）。
四、公訴意旨認被告涉犯上開罪嫌，無非係以被告於偵查中之供
    述、證人李育穎、黃詠靜、游惠君於偵查中之證述、政翔聯
    合會計師事務所查核底稿暨傳票、會計憑證、本院109年度
    易字第361號刑事判決為其主要論據。
五、訊據被告堅詞否認有何業務上登載不實罪嫌，辯稱：我從未
    涉入愛盲基金會內部會計作業，也從未指示會計人員作出違
    反會計原則或是基金會內部管理原則之行為，且轉帳傳票所
    示內容我並不知情，業務部門可自己處理等語。辯護人為被
    告辯護稱：被告從未指示愛盲基金會財務人員製作會計憑證
    ，且傳票及會計憑證均足以表達愛盲基金會真實財務狀況，
    事實上愛盲基金會亦無囤貨之情形，要與業務上文書登載不
    實罪之構成要件不符等語。經查：
　㈠被告於100年至103年擔任愛盲基金會董事長兼執行長，而愛
    盲基金會財務處人員確有製作附表五所示之會計傳票，且有
    記載如附表五「傳票日期」、「傳票編號」、「傳票內容」
    、「傳票摘要說明」欄所示內容等情，為被告所不爭執（見
    本院卷第58至61頁），並有如附表五所示證據資料在卷可參
    （詳附表五「證據名稱及卷證出處欄」），是此部分事實固
    堪認屬實。至被告於100年間為使愛盲基金會向其同時擔任
    董事長之炘樂公司，一次性支付高額費用採購大量產品，基
    於背信之接續犯意提出並執行勸募計畫，而向炘樂公司或境
    報公司大量採購勸募禮產品等行為，業經本院於110年11月1
    8日以109年度易字第361號判處犯背信罪，處有期徒刑10月
    ，嗣經被告上訴，臺灣高等法院於111年8月2日以111年度上
    易字第92號判決駁回上訴而告確定乙節，有前述判決書在卷
    可佐（見本院卷第21至40頁、第173至191頁），並經本院調
    閱前述電子卷證核閱無訛，附此敘明。
　㈡依現有事證難認被告確有指示財務處人員製作如附表五所示
    會計傳票：
　⒈愛盲基金會102年12月24日轉帳傳票(傳票編號00000000000)
    製單人欄及會計欄分別係李惠真及陳虹滿、愛盲基金會103
    年1月6日轉帳傳票(00000000000)製單人欄及會計欄則均為
    陳虹滿、102年12月26日支出證明三紙則分別由江丞澖、游
    惠君於經手人欄、經理欄中簽名或用印、103年12月17日轉
    帳傳票(傳票編號0000000000)製單人欄及會計欄則分別為李
    惠真及陳虹滿，此有前述傳票暨支出證明單在卷可參（見政
    翔聯合會計師事務所106年7月3日查核底稿3-1第18至19、26
    頁，同審易卷第81至93、103頁）。
　⒉復據證人陳虹滿於本院審理時證稱：我從92年迄今均擔任愛
    盲基金會會計職務，會計室的主管是黃詠靜；就102年12月2
    4日轉帳傳票並非我製作，但我是負責覆核者，當時是由出
    納李惠真製單做帳，我實際上是依據票據託收單覆核後在傳
    票上蓋章；103年1月6日轉帳傳票是依據請購單位提出之支
    出證明單來記帳；103年12月17日轉帳傳票是因為收回炘樂
    公司支票而沖回預付費用；轉帳傳票的製作人看製單欄的蓋
    印人是誰，就是誰製作的等語（見本院卷第112至115、117
    、120頁），並再證稱：我不清楚愛盲基金會為何要求炘樂
    公司重開報價單，我只有經手帳務，並依據請購單位給的支
    出證明單和票據做帳，並不會跟廠商聯絡；被告並沒有指示
    我如何記載轉帳傳票；記載傳票的方式是我依據自己專業記
    ；轉帳傳票我記載後不會特別跟主管討論等語（見本院卷第
    116、119、122、125頁），核與證人黃詠靜於本院審理時所
    證稱：我從87年開始任職於愛盲基金會，102年開始擔任財
    務處副處長，之後擔任處長；我們是在有發票時就會用費用
    入帳，沒有發票時就會做預付費用，並依據支出明細等做預
    付支出；被告並沒有指示我就本案沖帳內容要如何記帳；我
    也不知道是誰指示要用預付貨款的方式給炘樂公司，我們就
    是依據游惠君提供的申請資料去做款項支出等語大致相符（
    見本院卷第228、233頁）。由此互核以觀，愛盲基金會會計
    陳虹滿固有實際製作103年1月6日轉帳傳票，或覆核102年12
    月24日轉帳傳票及103年12月17日轉帳傳票，並由財務處主
    管黃詠靜最終覆核轉帳傳票等情，惟其等均堅稱僅係依照請
    購單位提供之支出證明單、票據等資料為製作傳票，從未接
    獲被告就會計帳目之指示，支出證明單則係請購單位所提供
    ，是尚難逕認公訴意旨所稱「被告指示財務處人員製作附表
    五所示會計傳票和支出證明單」乙節為真。
　⒊又證人游惠君於本院審理時證稱：102年12月26日支出證明單
    三張經手人是我們單位的同事江丞澖，但江丞澖不是很清楚
    ，只是考量經手人和經理欄位不能同時記載同樣的人，就由
    江丞澖蓋印於經手人位置，支出證明單上的相關事情最清楚
    的應該是我；年末炘樂公司給付款項，年初再交付款項給炘
    樂公司，我都是依據黃詠靜的指示辦理，但我沒有跟被告聊
    過這件事，年底沖帳時被告並沒有相關的指示；關於向王蓮
    芬要求開立發票返還款項和要求炘樂公司出具報價單，都是
    黃詠靜要求我這樣做，也只有黃詠靜跟我接觸過；我跟陳虹
    滿沒有直接接觸等語（見本院卷第220至222、224至227頁）
    ，證人陳虹滿亦有證稱：游惠君沒有跟我有接洽等語（見本
    院卷第124頁），證人黃詠靜則證稱：我沒有指示游惠君做
    這些沖帳內容；被告並沒有指示我就本案沖帳內容要如何記
    帳；102年至103年間沖銷的模式是依照100年前主管的模式
    ，我也沒有多想，我看100年底結算也是這樣；金額並不是
    財務處所要求，我們當時並沒有覺得有疑問等語（見本院卷
    第231至232、235至237頁）。依此觀之，游惠君與黃詠靜固
    就沖帳模式係如何產生乙節有不同的證述，然其等均表示被
    告從未指示相關會計帳目或支出證明單之製作，且證人游惠
    君更明白證稱其與陳虹滿或是被告就沖帳部分並無接觸，復
    據卷內事證亦無任何係由被告指示承辦人員製作會計傳票或
    支出證明單之依據，難認公訴人上開所指之情為真。
　⒋況證人即會計師陳佳梅於本院審理時亦有證稱：當時是我與
    王美惠會計師受託查核愛盲基金會帳務，會計做帳方式應該
    是敏感度或專業度不足，原則上帳務處理方式尚屬合宜；如
    沒有相關發票，極少數會以支出證明單來作為入帳憑證等語
    （見本院卷第127、133、135頁），證人即會計師王美惠亦
    證稱：愛盲基金會帳務查核原則是由陳佳梅撰寫，我進行複
    審和確認；證人陳虹滿所證述會計製作過程，做帳上並沒有
    任何問題等語（見本院卷第138、142頁），可見愛盲基金會
    財務處人員於製作如附表五所示會計傳票之際，確有可能對
    於有無實際進貨或退貨之交易狀況不明，而僅係依照現有憑
    證來製作帳目，參以前述承辦人員之證述內容，尚難認被告
    確有指示會計人員製作如附表五所示會計傳票及支出證明單
    乙事，依據罪疑惟輕原則，自難逕認定公訴意旨所指之情。
　⒌據上，公訴意旨固認被告有指示財務處人員製作如附表五所
    示之會計傳票及支出證明書，然依據前述證人陳虹滿、黃詠
    靜、游惠君之證述尚難認被告有指示製作會計傳票及支出證
    明單乙事，且卷內亦無其他積極證據可供證明前述公訴人所
    指之情為真。
  ㈢本案並無成立間接正犯之可能：
  ⒈按刑法第210條之偽造私文書罪，以無制作權人而捏造他人名
    義制作該文書為構成要件，學理上稱為「有形偽造」，倘行
    為人係以自己名義制作之文書，或基於他人之授權、委託，
    以該他人名義制作之文書，既非無制作權，自均不能成立該
    罪；至於刑法第213條之公文書不實登載罪及同法第215條之
    業務上文書登載不實罪，均係有制作權人，故意自為記載內
    容虛偽不實之文書，學理上稱為「直接無形偽造」，而同法
    第214條之使公務員登載不實罪，則係向有制作權人，為虛
    偽不實之報告或陳述，使該有制作權人據以制作內容不實之
    文書，學理上稱為「間接無形偽造」，前後情形有別，不容
    混淆（最高法院84年度台上字第1996號判決意旨參照）。刑
    法第215條之從事業務者登載不實文書罪，係以從事業務之
    人，明知為不實之事項，而登載於其業務上作成之文書，足
    以生損害於公眾或他人，為構成要件，屬於身分犯之一種。
    故非從事該項業務之人，除與有特定身分、關係者有正犯或
    共犯情形，得依刑法第31條第1項規定處理外，即無成立該
    罪之餘地。至若他人明知為不實之事項，而使從事業務者登
    載於其業務上作成之文書，因本條無如同法第214條（使公
    務員登載不實文書罪）之相類規定，法律既無處罰明文，亦
    不能再擴張援引間接正犯之理論論處（最高法院99年度台上
    字第6977號判決意旨參照）。
  ⒉查本案如附表五所示轉帳傳票及支出證明單，固由陳虹滿、
    李惠真、游惠君等人所製作，核屬其等業務上職掌之文書，
    然依現有卷證已難認被告確有指示該等承辦人員製作轉帳傳
    票及支出證明單，業如前述。退步言，縱本案起訴書所載「
    被告基於業務上登載不實之犯意，指示『不知情』之財務處人
    員，製作附表五所示之會計傳票及支出證明單」等情為真，
    揆諸前開說明，被告無從成立間接正犯，而本案卷內亦無積
    極證據足認被告與前述承辦人員有何犯意聯絡與行為分擔，
    被告自無從成立刑法第215條業務上登載不實罪嫌之餘地。
    是揆諸前開說明，姑不論如附表五所示轉帳傳票及支出證明
    單之內容有無涉及不實，要難以刑法第215條之業務上登載
    不實罪對被告論處。
　㈣至公訴人雖以證人李育穎、黃詠靜及游惠君於偵查中之證述
    、政翔聯合會計師事務所查核底稿及本院109年度易字第361
    號刑事判決，可認定被告有業務上登載不實之罪嫌，惟觀諸
    其上內容，至多僅能得悉愛盲基金會每年度需向社家署提出
    包含年度預算及決算之財務報表，以及被告對愛盲基金會背
    信之犯罪事實，抑或愛盲基金會購置大量勸募禮或退貨買回
    過程異常之處，實難執此逕認被告確有指示愛盲基金會財務
    處人員製作附表五所示會計傳票及支出證明單，且亦未能具
    體說明何以得該當業務上登載不實身分犯之依據，是實難認
    與業務上登載不實罪嫌之要件相符。
六、綜上所述，本件依現有卷證實難認被告有指示愛盲基金會財
    務處人員製作附表五所示會計傳票及支出證明單，亦無積極
    證據足認被告與前述承辦人員有何犯意聯絡與行為分擔，而
    得以成立刑法第215條業務上登載不實之罪嫌。是依檢察官
    所提出之證據，客觀上認尚未達到使通常一般人均不致有所
    懷疑，而得確信被告有被訴業務上登載不實犯行之程度，本
    案既然尚存有合理之懷疑，揆諸首開法條及說明，本於「罪
    證有疑，利於被告」之原則，即應為有利被告之認定，本件
    既不能證明被告確有公訴意旨所指之前揭罪行，自應為被告
    無罪之諭知。
據上論斷，應依刑事訴訟法第301條第1項前段，判決如主文。
本案經檢察官葉詠嫻提起公訴，檢察官葉惠燕到庭執行職務。
中　　華　　民　　國　　111 　年　　11　　月　　29　　日
　　　　　　　　　刑事第十一庭  法　官　范雅涵
以上正本證明與原本無異。
如不服本判決應於收受送達後20日內向本院提出上訴書狀，並應
敘述具體理由；其未敘述上訴理由者，應於上訴期間屆滿後20日
內向本院補提理由書（均須按他造當事人之人數附繕本）「切勿
逕送上級法院」。
　　　　　　　　　　　　　　　　書記官　楊文祥
中　　華　　民　　國　　111 　年　　11　　月　　29　　日

附表一：
自現有愛盲之友資料庫19萬筆資料中，按分眾時態特性，每一目標族群篩選出3萬~3萬5千筆的分眾資料，加上標記以利區分和追蹤統計。 預計篩選目標族群，每月針對1個目標族群啟動勸募。單一分眾1年只會接到1次勸募函，以避免過度干擾。 針對分眾時態特性，選擇具有功能性的勸募禮，以贈禮鼓勵捐贈決心。 勸募金額設定每單筆3,000元。......。 以每筆勸募額3,000元的30%計900元作為勸募成本，項目包括郵資遞送、製作印刷、代工處理與勸募禮，勸募禮成本控制在600~800元含稅。 （中略） 勸募禮商品選擇： 　⒈複方六莓果花青素膠囊，......。 　⒉軟骨純化萃取物膠囊，......。 　⒊氨基酸酵素潔淨乳，......。　　 （下略）　　　　　 

附表二：
編號 簽呈申請日期  表單文號 採購品名/價格 採購對象/公司負責人 審核流程（申請人員-會辦審核-決行） 處理情形  1 100年3月8日  0000-000000 六莓果花青素膠囊 585元*4,000盒= 234萬元 炘樂股份有限公司（下稱炘樂公司）/謝邦俊 游惠君-李錦蓉（財務主管） 李錦蓉不同意退回。     軟骨純化萃取物膠囊 760元*4,000盒= 304萬元        氨基酸酵素潔淨乳 600元*2,000盒= 120萬元    2 100年3月11日  0000-000000 六莓果花青素膠囊 585元*3,000盒= 175萬5,000元 炘樂公司/謝邦俊 游惠君-黃詠靜（代理財務主管）-謝邦俊 100年3月11日簽准，嗣未予執行。     軟骨純化萃取物膠囊 760元*3,000盒= 228萬元        氨基酸酵素潔淨乳 600元*2,000盒= 120萬元    3 100年3月11日  0000-000000-0 （報價單1紙） 嗣於100年6月22日作廢（詳如附表三） 六莓果花青素膠囊 585元*3,000盒= 175萬5,000元 炘樂公司/謝邦俊 游惠君-莊豐榮（法務部門）-李錦蓉（行政處主管）-謝邦俊 ⒈100年3月14日簽准報價單。 ⒉100年3月16日簽准勸募計劃。 ⒊100年3月17日開票支付50%定金87萬7,500元，100年3月25日承兌付款。  100年3月16日  0000-000000 （簽呈：「2011年愛盲之友舊會員分眾募款計劃」勸募禮第一階段）   游惠君-李錦蓉-謝邦俊  4 100年4月19日  0000-000000（簽呈：「2011年愛盲之友舊會員分眾募款計劃」勸募禮第二階段） 軟骨純化萃取物膠囊 760元*3,000盒= 228萬元  炘樂公司/謝邦俊 游惠君-李錦蓉-謝邦俊 ⒈100年4月19日簽准勸募計劃。 ⒉100年4月22日簽准報價單。 ⒊以報價單所示之金額辦理採購，100年4月21日開票支付50%定金114萬1,500元，100年5月3日承兌付款。  100年4月20日  0000-000000-0 （報價單1紙） 嗣於100年6月22日作廢（詳如附表三） 軟骨純化萃取物膠囊 761元*3,000盒= 228萬3,000元 （按：較之如附表二編號2部分，數量不變，每盒金額提高1元）  游惠君-莊豐榮（法務部門）-李錦蓉（行政處主管）-謝邦俊  5 100年5月12日  0000-000000（簽呈：「2011年愛盲之友舊會員分眾募款計劃」勸募禮第三階段） 氨基酸酵素潔淨乳 776元*2,000盒= 155萬2,000元 （按：較之如附表二編號2部分，數量不變，每盒金額提高176元） 炘樂公司/謝邦俊 游惠君-李錦蓉-謝邦俊 ⒈100年5月13日簽准勸募計劃。 ⒉100年5月13日簽准報價單。 ⒊100年5月17日開票支付50%定金77萬6,500元，100年5月25日承兌付款。  100年5月12日  0000-000000 （報價單1紙） 嗣於100年6月22日作廢（詳如附表三）   游惠君-莊豐榮（法務部門）-李錦蓉（行政處主管）-謝邦俊   此階段已付款共計279萬5,500元。       

附表三：
簽呈日期  表單文號 採購品名/價格 採購對象/公司負責人 審核流程（申請人員-會辦審核-決行） 處理情形  100年6月22日 0000-000000 （報價單3紙） 上開報價單0000-000000、0000-000000、 0000-000000作廢 六莓果花青素膠囊 715元*2,000盒= 143萬元 （按：較之如附表二編號3部分，每盒金額提高130元，即22.2%《小數點第1位以下四捨五入，下同》） 境報國際有限公司/王蓮芬 游惠君- 莊豐榮（法務部門）- 李錦蓉（行政處主管）- 謝邦俊 ⒈100年6月22日簽准。 ⒉100年6月30日開票支付50%定金49萬4,000元、71萬8,500元、67萬8,500元，於100年7月6日、同年月20日、同年月25日承兌付款。 ⒊支出證明為愛盲基金會網購事業中心開立（經手人：潘家娜）。   軟骨純化萃取物膠囊 930元*2,000盒= 186萬元 （按：較之如附表二編號4部分，每盒金額提高169元，即22.2%）      氨基酸酵素潔淨乳 970元*1,500盒= 145萬5,000元 （按：較之如附表二編號5部分，每盒金額提高194元，即25%）     備註 最終核定採購總金額：474萬5,000元，此階段付款共計189萬1,000元。    

附表四（第一年訂購之回饋禮之會計傳票，非在查核期間內，無
次年沖帳資料，故不在本件起訴範圍）：
編號  傳票日期 傳票編號 傳票內容 傳票摘要說明  1 100年3月17日 00000000000 借記：預付費用 貸記：應付票據 金額：87萬7,500元 預付六莓果花青素3,000盒之50％訂金（即依附表一編號3之簽呈辦理） 2 100年4月21日 00000000000 借記：預付費用 貸記：應付票據 金額：114萬1,500元 預付小牛氣管軟骨萃取物囊3,000盒50％訂金（即依附表一編號4之簽呈辦理） 3 100年5月17日 00000000000 借記：預付費用 貸記：應付票據 金額：77萬6,500元 預付酵素潔淨乳2,000盒50％訂金（即依附表一編號5之簽呈辦理）   4 100年6月23日 00000000000 借記：預付費用 貸記：預付費用 金額：114萬1,500元 借記：勸募支出 貸記：預付費用 金額：18萬6,000元 將購買廠商由炘樂公司改為境報公司，並支用200盒小牛氣管軟體萃取物囊（故此品項之預付費用剩餘95萬5,500元)   5 100年7月14日 00000000000 借記：預付費用 貸記：預付費用 金額：77萬6,500元 借記：勸募支出 貸記：預付費用 金額：10萬8,640元 將購買廠商由炘樂公司改為境報公司，並支用112盒酵素潔淨乳（故此品項之預付費用剩餘66萬7,860元) 

附表五：
編號 傳票日期 傳票編號 傳票內容 傳票摘要說明 證據名稱及卷證出處 1 102年12月24日 00000000000 借記：應收票據 金額：161萬7,486元 年底時將未耗用完畢之部分沖銷，並向炘樂公司收取退貨款金額為161萬7,486元 1.愛盲基金會102年12月24日轉帳傳票(政翔聯合會計師事務所106年7月3日查核底稿3-1第18頁，同審易卷第81頁)。 2.臺灣土地銀行102年12月24日代收/次交票據彙總單(政翔聯合會計師事務所106年7月3日查核底稿3-1第18頁，同審易卷第81頁)    貸記：預付費用 金額：73萬4,560元 貸記：預付費用 金額：88萬2,926元 (合計金額：161萬7,486元)   2 103年1月6日 0000000000 借記：預付費用 貸記：應付票據 金額：42萬9,000元 預付向炘樂公司訂購之六莓果花青素600盒之貨款 1.愛盲基金會103年1月6日轉帳傳票(政翔聯合會計師事務所106年7月3日查核底稿3-1第19頁，同審易卷第83頁)。 2.102年12月26日支出證明單3紙、炘樂公司103年1月3日報價單3紙(政翔聯合會計師事務所106年7月3日查核底稿3-1第19至22頁、審易卷第85至95頁)。 3.愛盲基金會應付票據憑單、應付票據領取單(審易卷第97至99頁)。  同上 同上 借記：預付費用 貸記：應付票據 金額：55萬8,000元 預付向炘樂公司訂購之小牛氣管軟骨萃取物囊600盒之貨款   同上 同上 借記：預付費用 貸記：應付票據 金額：63萬486元 預付向炘樂公司訂購之暢樂咖啡2,000盒之貨款 （以上3筆之應付票據金額合計161萬7,486元，與102年12月24日列帳之應收票據金額完全相同）   103年12月17日 00000000000 借記：應收票據 金額：35萬7,500元 借記：應收票據 金額：33萬5,092元 (合計金額：69萬2,592元) 年底時將未耗用完畢之部分沖銷，並向炘樂公司收取退貨款金額為69萬2,592元 1.愛盲基金會103年12月17日轉帳傳票(政翔聯合會計師事務所106年7月3日查核底稿3-1第26頁，同審易卷第103頁)。 2.愛盲基金會應收票據託收單(政翔聯合會計師事務所106年7月3日查核底稿3-1第26頁，同審易卷第105頁)。    貸記：預付費用 金額：30萬300元 貸記：預付費用 金額：33萬4,830元 貸記：預付費用 金額：5萬7,462元 (合計金額：69萬2,592元)